【裁判字號】    90,易,1826
【裁判日期】    900903
【裁判案由】    贓物
【裁判全文】
臺灣桃園地方法院刑事判決                          九十年度易字第一八二六號
    公  訴  人  臺灣桃園地方法院檢察署檢察官
    被      告  乙○○
右列被告因贓物案件，經檢察官提起公訴（九十年度偵字第一一九九五號），本院判
決如左：
        主  文
乙○○收受贓物，處有期徒刑參月，如易科罰金，以參佰元折算壹日。緩刑貳年。
        事  實
一、乙○○於民國八十九年十一月間某日，在桃園縣蘆竹鄉南崁地區某工地，明知不
    詳姓名、年籍綽號「甲照」（山地話發音，跳蚤的意思）男性成年男子所駕駛之
    懸掛ＴＯＸ─三四七號車牌之車號ＤＮＶ─Ｏ一六號輕型機車乙部，係來源不明
    之贓車（上開ＴＯＸ─三四七號機車車牌為沈張麗櫻所有，甲○○使用，於八十
    六年十二月間因無法使用丟棄桃園縣蘆竹鄉○○街二七號前；ＤＮＶ─Ｏ一六號
    輕型機車為丙○○所有，八十九年五月四日，在桃園縣蘆竹鄉○○○街一號前，
    為不詳姓名年籍之人所竊取），竟予以收受後供己騎乘使用。嗣於九十年七月廿
    二日二時許，駕駛該車行經桃園縣蘆竹鄉○○○路一六九巷口時，為警查獲。
二、案經桃園縣警察局大園分局報請台灣桃園地方法院檢察署檢察官偵查起訴。
        理  由
一、訊據被告乙○○固承認駕駛上開機車為警查獲之事實，惟矢口否認有收受贓物之
    犯行，辯稱：係不詳姓名年籍綽號「甲照」之成年男子借予伊使用，伊不知該車
    係贓車云云。惟查，（一）該部車號ＤＮＶ─Ｏ一六號輕型機車，係丙○○所有
    ，於八十九年五月四日，在桃園縣蘆竹鄉○○○街一號前失竊乙情，業據證人丙
    ○○證述屬實，且有車輛竊盜〔車牌失竊〕資料個別查詢報表─查詢車輛認可資
    料、贓物領據各一紙附卷可稽，顯係贓物無訛。又上開ＴＯＸ─三四七號機車車
    牌為沈張麗櫻所有，甲○○使用，於八十六年十二月間因無法使用丟棄桃園縣蘆
    竹鄉○○街二七號前，就此部分而言，顯非贓物，附此敘明。（二）查機車一部
    價值不貲，若非熟識之人，豈有隨便交予他人之理？又借用近八月尚未歸還，又
    未索取行照，亦有違常情；且亦無法舉證綽號「甲照」者之真實姓名年籍資料以
    供本院查證，其辯稱不知為贓車云云，顯係事後卸責之詞，不足採信。本件事證
    明確，被告犯行洵堪認定。
二、核被告所為，係犯刑法三百四十九條第一項之收受贓物罪。爰審酌被告之素行、
    犯罪動機、目的、手段、犯罪所生危害及其犯罪後態度等一切情狀，量處如主文
    所示之刑。按行為後法律有變更者，適用裁判時之法律，但裁判前之法律有利於
    行為人者，適用最有利於行為人之法律，刑法第二條第一項定有明文。刑法第四
    十一條於本件被告犯罪後修正，並於九十年一月十二日生效，茲比較新舊刑法第
    四十一條，修正後之刑法第四十一條尚非不利於被告，故依前揭說明，應適用裁
    判時之法律即修正後之刑法第四十一條。爰就所宣告之刑諭知易科罰金之折算標
    準。末查，被告前未曾受有期徒刑以上刑之宣告，有本院被告全國前案紀錄表一
    份存卷可參。其素行良好，偶因貪圖小利而犯罪，受本次罪刑之科處，當足收警
    惕懲儆之效，信無再犯之虞，本院因認對其宣告之刑以暫不執行為適當，爰併諭
    知緩刑二年，以勵自新。
據上論斷，應依刑事訴訟法第二百九十九條第一項前段，刑法第二條第一項前段、第
三百四十九條第一項、第七十四條第一款、修正後刑法第四十一條第一項前段，罰金
罰鍰提高標準條例第一條前段、第二條，判決如主文。
本案經檢察官鍾和憲到庭執行職務。
中      華      民      國    九十      年      九      月      三      日
                                臺灣桃園地方法院刑事第二庭
                                    法  官  曾  正  耀
右正本證明與原本無異。
如不服本判決，應於判決送達後十日內向本院提出上訴狀( 應附繕本 )，上訴於
臺灣高等法院。
                                    書記官  文  巧  雲
中        華        民        國   九十   年   九   月    三    日
附論罪科刑依據之法條：
刑法第三百四十九條
收受贓物者，處三年以下有期徒刑、拘役或五百元以下罰金。
搬運、寄藏、故買贓物或為牙保者，處五年以下有期徒刑、拘役或科或併科一千元以
下罰金。
因贓物變得之財物，以贓物論。


司法院資訊處製作；財團法人民間司法改革基金會備份。
